臺灣臺中地方法院民事判決　　　　　　 100年度訴字第1642號
原　　　告　柯　霖
訴訟代理人　林瓊嘉律師
複 代 理人　紀岳良律師
被　　　告　巴爾辛格PAL .
訴訟代理人　賴書貞律師
上列當事人間請求損害賠償事件，本院於民國100年8月23 日言
詞辯論終結，判決如下：
    主      文
原告之訴及假執行之聲請均駁回。
訴訟費用由原告負擔。
    事實及理由
一、原告起訴主張：
(一)、原告與訴外人蘇美麗原為夫妻關係，被告係原告雇用之餐廳
    員工，明知訴外人蘇美麗係有配偶之人，竟挑撥原告夫妻情
    感，於民國100年2月至5月間，利用原告返回巴基斯坦期間
    ，在原告臺中市○區○○路1段152之15號5樓之住處，與蘇
    美麗發生性行為。被告與蘇美麗之通姦不倫行為，係惡性侵
    害原告婚姻幸福、和諧，破壞原告全力維護之家庭圓滿，造
    成原告精神痛苦，迄今無法平撫。且被告進而占用原告辦公
    室、臥室，藉操控蘇美麗尋求外遇刺激之弱點，訛詐蘇美麗
    金錢援助，此更加深原告精神痛苦，被告行為實已戕害原告
    家庭、婚姻安寧，原告因被告破壞家庭及婚姻，發生無法入
    眠及睡眠障礙，被告之侵權行為，肇致原告精神陷於不安、
    痛苦，並導致原告夫婦離婚，為維護家庭倫理，制裁被告劣
    行，平撫原告痛苦，爰依民法第184條、第195條規定提起本
    訴等語。並聲明：被告應給付原告新臺幣（下同）60萬元，
    及自起訴狀繕本送達翌日起至清償日止，按年息5％計算之
    利息。原告並願供擔保，請准宣告假執行。
(二)、對被告答辯之陳述：
１、被告與訴外人蘇美麗所拍攝之相片並非同時拍攝，被告與蘇
    美麗在相片中之衣服、地點皆不同，有著長袖、外套，熊抱
    時被告身穿內衣，已超過中外基本之人際關係。而原告與蘇
    美麗之離婚協議書中載明兩人要維護良好形象，不能在工作
    場所與異性交往，顯然原告婚姻關係破滅係被告造成，目前
    被告仍住在蘇美麗住處，蘇美麗完全拒絕履行離婚協議之任
    何條件，將公司、車輛歸還原告，甚且被告還到原告餐廳公
    然挑釁，造成兩造互毆。因蘇美麗在前段婚姻已有小孩，原
    告與蘇美麗並無小孩，在家族壓力下，原告另與巴基斯坦之
    女子結婚並懷孕，巴基斯坦屬一夫多妻，原告之行為並不違
    反巴基斯坦之法律，然此並非被告合理勾引原告妻子之理由
    。
２、被告雖提出其與店內員工、客人之摟肩等親暱照片辯稱其未
    有越軌侵權行為，然被告所提之照片均係著廚師制服，於餐
    廳工作地點與員工、客戶之合影，並無熊抱、舔耳、摸胸等
    親密行為，是被告所辯並不足採。而被告於100年7月5日至
    臺中地檢署應訊後，竟至原告經營之餐廳挑釁原告，並毆打
    原告，致原告受有臉部多處擦傷、左後頸挫傷、胸腹部及陰
    部壓痛等傷害。
二、被告則以：
(一)、被告僅是原告與訴外人蘇美麗2人所經營餐廳之員工，原告
    與蘇美麗之婚姻發生破綻，與被告並無關聯，原告稱被告挑
    撥原告夫妻情感，利用原告返回巴基斯坦期間，於100年2月
    至5月間在原告住處與蘇美麗發生不倫云云，均屬無稽。蓋
    原告與訴外人蘇美麗婚姻發生破綻，乃因原告於99年返回巴
    基斯坦之次數相當頻繁，行為反常，且對蘇美麗態度惡劣，
    經蘇美麗於100年初察覺有異，後來蘇美麗在原告身上發現
    有巴基斯坦醫院之驗孕單，經多次追問後，原告始向蘇美麗
    坦承其在巴基斯坦已另行結婚生子。原告雖稱巴基斯坦允許
    一夫多妻，然原告既已歸化中華民國籍，即應遵從中華民國
    之一夫一妻制度，原告未知會訴外人蘇美麗並取得其同意，
    即與他人結婚，甚至已有小孩，實嚴重違背夫妻間之忠實義
    務。嗣於100年4月間，原告突然搬離與蘇美麗同住之處所，
    旋即於100年5月間向鈞院聲請對蘇美麗之財產為假扣押，並
    對蘇美麗提出刑事告訴。是以原告欺騙蘇美麗另行重婚生子
    ，且未經溝通，突然對蘇美麗興訟，才是破壞原告婚姻互愛
    、互信基礎之罪魁禍首。
(二)、又於100年2月至5月間，原告只有3月1日至3月18日出國而已
    ，而被告則是在100年4月14日即返回印度，原告顯然有所隱
    瞞；再者，原告於本件所述時間、地點與原告在臺灣臺中地
    方法院檢察署100年度偵字第14328號之主張亦不一致，更可
    證明原告所言不實，原告亦與蘇美麗於100年5月13日辦妥離
    婚登記。
(三)、事後，原告一再揚言要毆打被告，迫使被告無從工作，且原
    告於臺灣臺中地方法院檢察署100年度偵字第14328號偵查程
    序中，原告亦僅表示聽店內師傅之詞，即認定被告有妨害家
    庭之行為，並無任何證據以實其說，且於100年7月5日下午
    ，在原告之店內毆打被告多處成傷，同時扯走被告所載之金
    項鍊。至原告以起訴狀內所附之照片指稱被告與蘇美麗有不
    倫行為云云，更是原告斷章取義、惡意曲解，上揭照片乃因
    被告來台工作2年多，平常並未休假，被告於100年4月欲返
    回印度，因此老闆娘蘇美麗利用中午休息時間帶被告購買東
    西，讓被告得以帶回印度，並藉此照片讓被告家人知悉被告
    之工作環境，及被告之老闆相當善待員工，要讓被告家人安
    心而已，而店內任一外籍師傅於返國前，蘇美麗亦均做相同
    之處理。因被告平日就喜歡拍照，與店裡客人、員工合照之
    照片甚多，其中不乏有摟肩、狀甚親暱之相片，甚至有一張
    與店內男員工合影之照片，亦有伸出舌頭作勢要舔臉之動作
    ，凡此種種，可證明被告純粹僅係喜歡拍照、生性活潑而已
    。原告起訴狀所附相片應是100 年4月由另一名廚師拍攝，
    時間僅有二天，並非長期或多次，此比對蘇美麗之衣服即可
    發現僅是外套之差別，拍照地點大多是在被告工作之店內或
    店旁拍攝，且都是在公開場合，並有店內之員工陪同在場，
    且被告不僅與蘇美麗合照，亦有與其他員工合照等語，資為
    抗辯。並聲明：原告之訴駁回。如受不利判決，願供擔保請
    准宣告免為假執行。
三、法院之判斷
    原告主張被告係原告雇用之餐廳員工，明知訴外人蘇美麗係
    有配偶之人，竟挑撥原告夫妻情感，並於100年2月至5月間
    ，利用原告返回巴基斯坦期間，在原告臺中市○區○○路1
    段152之15號5樓之住處，與蘇美麗發生性行為。被告與蘇美
    麗之通姦不法行為，侵害原告基於配偶關係之身分法益，造
    成原告精神上極大痛苦等情事，已提出被告與蘇美麗拍攝之
    多張舌舔、摸胸、熊抱等親暱照片為證，被告雖不否認有與
    訴外人蘇美麗拍攝上開照片乙情，然否認與訴外人蘇美麗有
    何通姦行為，並以前詞置辯。經查：
    按當事人主張有利於己之事實者，就其事實有舉證之責任，
    民事訴訟法第277條定有明文；次按民事訴訟如係由原告主
    張權利者，應先由原告負舉證之責，若原告先不能舉證，以
    證實自己主張之事實為真實，則被告就其抗辯事實即令不能
    舉證，或其所舉證據尚有疵累，亦應駁回原告之請求（最高
    法院17年上字第917號判例意旨參照）。本件原告既主張被
    告與訴外人蘇美麗有通姦行為，而不法侵害原告基於配偶關
    係之身分法益等事實，則原告自應就被告與訴外人蘇美麗有
    通姦之事實負舉證責任。原告固提出卷附之12張照片為憑，
    其中，被告與訴外人蘇美麗或有勾肩、舌舔、摸胸、熊抱等
    之親密舉動，以說明被告與訴外人蘇美麗有通姦行為，惟依
    據前述證據（相片）所顯示之情節，充其量僅能證明被告與
    訴外人蘇美麗確實交情不錯、時有親暱之互動，然尚無法遽
    認其等即陷於愛戀交熾之熱戀情誼，遑論遽認其等即有發生
    姦淫行為。再者，依原告提出之上開照片，其地點或在原告
    與訴外人蘇美麗經營之餐廳內，或餐廳外之走廊，或在一般
    賣場商店內等公眾得出入之場合，而其中或有同遊外出之照
    片，惟同遊之時，亦有原告店內之男員工相隨，有被告提出
    之照片二張在卷可憑，甫以證人蘇美麗亦證稱：其與被告並
    無通姦不倫之行為，其和店內員工、廚師相處，不會以強勢
    的態度對待，都將他們當作家人般相處，這些相片的動作都
    像以家人相處的方式來拍攝，都很自然。如果要以有色的眼
    光來看，就會認為很曖昧，要看以何種角度來看照片。100
    年4月7日的照片是另一位廚師幫忙拍的，4月12日的照片是
    和他們一起去吃飯的小弟拍的，這2次出去，是利用中午休
    息時間出去吃飯、買東西等語。依此事證，實難以上開照片
    ，即逕據以推測或擬制認定被告與蘇美麗二人曾有發生姦淫
    行為。何況，時下因道德觀念日漸開放，人際間之往來互動
    舉止早已不若往昔般食古拘泥，時有因應場合之愉悅氣氛，
    相互間有超乎平日矜持尺度之親暱舉措。且被告為印度人，
    其風俗文化亦與本國國情不同，且其與熟識友人之合照，亦
    多有勾肩、摟肩等情事，亦有被告提供之數張照片可參。依
    此以言，法院自不能憑此等被告與訴外人蘇美麗有勾肩等親
    暱合照之情事，即率爾認定其二人應有發生性行為之事實。
    此外，原告亦未舉出其他積極具體之證據，以實其說，其上
    述主張，自屬無可採憑。
四、綜上所述，原告未能提出其他積極證據，舉證證明被告有何
    侵害原告身分法益之不法情事，原告基於民法侵權行為損害
    賠償請求權之法律關係，訴請被告給付60萬元，為無理由，
    應予駁回。本件原告之訴已經駁回，其假執行之聲請即失所
    附麗，應併駁回之。
五、兩造其餘之攻擊或防禦方法，經本院斟酌後，認為均不足以
    影響本判決之結果，自無逐一詳予論駁之必要，併此敘明。
六、據上論結，本件原告之訴為無理由，依民事訴訟法第78條，
    判決如主文。
中    華    民    國   100    年    9     月    13    日
                  民事第三庭    法  官  黃峻隆
以上正本係照原本作成。
如對本判決上訴，須於判決送達後20日內向本院提出上訴狀。如
委任律師提起上訴者，應一併繳納上訴審裁判費。
中    華    民    國   100    年    9     月    13    日
                                書記官